【裁判字號】    92,上訴,1523
【裁判日期】    920829
【裁判案由】    違反毒品危害防制條例
【裁判全文】
臺灣高等法院高雄分院刑事判決                  九十二年度上訴字第一五二三號
    上  訴  人  臺灣屏東地方法院檢察署檢察官
    被      告  甲○○
右上訴人因被告違反毒品危害防制案件，不服台灣屏東地方法院九十二年度訴字第三
六九號中華民國九十二年七月八日第一審判決（起訴案號：台灣屏東地方法院檢察署
九十二年度毒偵字第一一三號），提起上訴（移
署九十二年度毒偵字第一０九四號），本院判決如左：
    主  文
原判決撤銷。
甲○○連續施用第一級毒品，處有期徒刑拾月。又連續施用第二級毒品，處有期徒刑
柒月。應執行有期徒刑壹年貳月。
    事  實
一、甲○○前因施用毒品案件，經臺灣屏東地方法院裁定送勒戒所觀察、勒戒後，認
    無繼續施用毒品之傾向，由台灣屏東地方法院檢察署檢察官於民國八十八年九月
    二十八日以八十八年度毒偵字第二六一號為不起訴處分確定。詎甲○○於五年內
    復基於施用第一級毒品海洛因、第二級毒品安非他命之概括犯意，連續(一)於九十
    一年九月三日、十月二十八日，在屏東縣屏東市○○路○段八五一巷一三三弄二
    四號住處房間施用第一、二級毒品海洛因、安非他命各二次。嗣為警先於九十一
    年九月四日凌晨零時三十分許，在屏東市○○路口查獲，次於九十一年十月二十
    九日中午十二時許，在屏東市○○路二四號前（屏東高工對面）查獲。經依臺灣
    屏東地方法院九十一年度毒聲字第一二七六號裁定送觀察、勒戒後，認有繼續施
    用毒品之傾向。(二)甲○○又自九十二年四月二十四日二十時起，至九十二年四月
    二十六日二十三時止，在其住處房間隱蔽處施用第一級毒品海洛因三次，施用第
    二級毒品安非他命一次，九十二年四月二十七日十時十五分許，經警方在屏東市
    ○○路與民族路口帶回警局採取尿液送驗呈嗎啡及安非他命陽性反應而查獲。
二、案經屏東縣警察局、屏東縣警察局屏東分局報請台灣屏東地方法院檢察署檢察官
    偵查起訴及移送併辦。
    理  由
一、訊據被告甲○○坦承有於右揭時、地連續施用第一級毒品海洛因及第二級毒品安
    非他命等之事實不諱，於警訊及原審、偵審中亦同此供承無異，且有關事實欄「
    (一)」部分，被告為警查獲後，採取尿液送驗結果，呈甲基安非他命及嗎啡陽性反
    應，有屏東縣衛生局九十一年九月十三日屏縣衛檢六字第九一０二七一號煙毒及
    麻醉藥品類委託檢驗結果通知書在卷可憑（見警卷第四頁）。有關事實欄「(二)」
    部分，被告為警查獲後，採取尿液送驗結果，亦呈甲基安非他命及嗎啡陽性反應
    ，有屏東縣衛生局九十二年五月十二日屏縣衛檢六字第九二０一八八號煙毒及麻
    醉藥品類委託檢驗結果通知書在卷可憑（見併辦警卷第五頁）。被告前因施用毒
    品案件，經依臺灣屏東地方法院裁定送勒戒所觀察、勒戒後，認無繼續施用毒品
    之傾向，由台灣屏東地方法院檢察署檢察官於八十八年九月二十八日以八十八年
    度毒偵字第二六一號為不起訴處分確定，嗣於五年內再施用第一、二級毒品，經
    裁定觀察、勒戒後，有繼續施用毒品之傾向，有卷附臺灣高等法院被告全國前案
    紀錄表、臺灣屏東地方法院檢察署刑案資料查註紀錄表及臺灣屏東看守所九十二
    年五月十六日屏所衛字第○九二○○○○七八○號函所附「有無繼續施用毒品傾
    向證明書」一件在卷可稽，事證明確，被告犯行堪以認定。
二、核被告甲○○所為係犯毒品危害防制條例第十條第一項施用第一級毒品罪、同條
    例第十條第二項施用第二級毒品罪。被告先後多次施用第一、二級毒品犯行，均
    時間緊接，方法相同，所犯又各係犯罪構成要件同一之罪名，顯均係基於概括犯
    意為之，係連續犯，均應依刑法第五十六條之規定，以一罪論並加重其刑。被告
    持有第一、二級毒品後進而施用，其持有之低度行為，應為施用之高度行為所吸
    收，不另論罪。被告施用第一級毒品及施用第二級毒品，犯意各別，行為互異，
    應分論併罰。檢察官雖僅就事實欄「(一)」部分之犯罪行為起訴，餘者未於起訴書
    中及，但連續犯為裁判上一罪，檢察官就犯罪事實一部起訴，依刑事訴訟法第
    二百六十七條規定，其效力及於全部，法院自屬有權全部審判。
三、原審為科刑之判決，固非無見；惟原判決對於屬起訴效力所及而未於起訴書中
    明之部分，不及審酌，自有未洽，檢察官上訴意旨指摘此部分不及審酌不當，並
    移送本院併辦，為有理由，原判決即屬無可維持，應由本院將原判決撤銷改判，
    爰審酌被告多次施用第一級毒品海洛因及第二級毒品安非他命，危害於社會風氣
    ，犯後坦承犯行，且屬戕害自身之行為等一切情狀，各量處如主文第二項所示之
    刑，並定其應執行之刑。
據上論斷，應依刑事訴訟法第三百六十九條第一項前段、第三百六十四條、第二百九
十九條第一項前段，毒品危害防制條例第十條第一項、第二項，刑法第十一條、第五
十六條、第五十一條第五款，判決如主文。
本案經檢察官方娜蓉到庭執行職務。
中    華    民    國      九十二      年      八      月     二十九   日
                              臺灣高等法院高雄分院刑事第四庭
      審判長法官  蕭權閔
                                        法官  陳吉雄
                                        法官  陳啟造
右正本證明與原本無異。
第二級毒品安非他命部分，不得上訴。
第一級毒品海洛因部分，如不服本判決應於收受本判決後十日內向本院提出上訴書狀
，其未述上訴理由者，並得於提起上訴後十日內向本院補提理由書狀（均須按他造
當事人之人數附繕本)「切勿逕送上級法院」。
                                      書記官  白蘭
中    華    民    國      九十二      年      八      月     二十九   日
附錄：
本件論罪科刑法條：
毒品危害防制條例第十條
施用第一級毒品者，處六月以上五年以下有期徒刑。
施用第二級毒品者，處三年以下有期徒刑。


司法院資訊處製作；財團法人民間司法改革基金會備份。
